【裁判字號】    90,台非,39
【裁判日期】    900215
【裁判案由】    詐欺
【裁判全文】
最高法院刑事判決                                    九十年度台非字第三九號
    上訴人  最高法院檢察署檢察總長
    被  告  甲○○
右上訴人因被告詐欺案件，對於台灣高等法院台南分院中華民國八十九年十一月七日
第二審確定判決（八十九年度上易字第一七七五號，起訴案號：台灣台南地法院檢察
署八十八年度偵字第九六六六號），認為部分違法，提起非常上訴，本院判決如左：
    主  文
原判決及第一審判決關於甲○○諭知緩刑違背法令部分撤銷。
    理  由
非常上訴理由稱：「按前未曾受有期徒刑以上刑之宣告，而受二年以下有期徒刑、拘
役或罰金之宣告者，始得宣告緩刑，刑法第七十四條定有明文。因此在判決前受有期
徒刑以上刑之宣告確定者，即不合於緩刑條件（最高法院五十四年台非字第一四八號
判例參照）。本件被告甲○○前因偽造文書案件，經台灣台南地方法院於民國八十九
年三月十日以八十八年度自字第五二七號判處有期徒刑壹年拾月，緩刑伍年，並於八
十九年四月五日確定。乃該法院復以被告犯本件詐欺罪於八十九年八月四日判處被告
有期徒刑陸月時，對於此項應依職權調查之事項未盡調查之能事，竟併諭知緩刑二年
。原審不察，仍予維持，而判決駁回上訴確定。是其宣告緩刑係在被告前受有期徒刑
以上刑之宣告確定五年以內，依照上開說明，其諭知緩刑自有適用法則不當之違背法
令。案經確定，爰依刑事訴訟法第四百四十一條、第四百四十三條提起非常上訴，以
資糾正。」等語。
本院按得宣告緩刑者，以未曾受有期徒刑以上刑之宣告，或前受有期徒刑以上刑之宣
告，執行完畢或赦免後，五年以內未曾受有期徒刑以上刑之宣告者為限，刑法第七十
四條規定甚明。本件被告甲○○前因犯偽造文書罪，經台灣台南地方法院於八十九年
三月十日，以八十八年度自字第五二七號判處有期徒刑一年十月，緩刑五年，並於同
年四月五日確定在案，有該案卷可稽。則被告於該案判決確定前之八十六年四月間另
犯詐欺罪，經台灣台南地方法院於八十九年八月四日，以八十九年度易字第八五八號
判處有期徒刑六月，依法應不得宣告緩刑。乃該判決疏察竟同時諭知緩刑二年。嗣被
告不服此項判決提起上訴，原審復失察，未加糾正，仍予維持，於同年十一月七日，
以八十九年度上易字第一七七五號判決駁回其上訴確定，顯有判決適用法則不當之違
法。案經確定，非常上訴意旨執以指摘，洵有理由。惟判決尚非不利於被告，應由本
院將原判決及第一審判決關於諭知被告緩刑違背法令部分撤銷，以資糾正。
據上論結，應依刑事訴訟法第四百四十七條第一項第一款前段判決如主文。
中      華      民      國     九十     年      二      月     十五     日
                              最高法院刑事第五庭
                                  審判長法官  紀  俊  乾
                                        法官  黃  正  興
                                        法官  陳  東  誥
                                        法官  張  春  福
                                        法官  韓  金  秀
      右正本證明與原本無異
                                              書  記  官
中      華      民      國     九十     年      二      月     二十     日


司法院資訊處製作；財團法人民間司法改革基金會備份。
